臺灣板橋地方法院民事判決　九十年度簡上字第一八七號
　　上　訴　人　　日南紡織股份有限公司
　　法定代理人　　乙○○
　　訴訟代理人　　丙○○
　　法定代理人　　甲○○
右當事人間請求給付貨款事件，上訴人對於中華民國九十年三月二十七日本院板橋簡
易庭八十九年度板簡字第二五八五號第一審判決提起上訴，本院判決如左：
    主      文
上訴駁回。
第二審訴訟費用由上訴人負擔。
    事      實
甲、上訴人方面：
  壹、聲明：
      求為判決：
    一、原判決廢棄。
    二、右廢棄部份，被上訴人應給付上訴人新臺幣（下同）四十二萬九千九百四十
        九元，及自支付命令送達翌日起至清償日止，按週年利率百分之五計算之利
        息。
    三、第一、二審訴訟費用由被上訴人負擔。
    四、願供擔保，請准宣告假執行。
  貳、陳述：除與原判決記載相同者，茲引用之外，補稱：
    一、查本件雙方對被上訴人尚未支付貨款四十二萬九千九百四十九元，並無異議
        ，對雙方是否就該金額達成扣款之協議，則各持己見，被上訴人以上訴人交
        付之貨物有瑕疵，且雙方同意以本件金額數目扣款，並以代工廠之偉富公司
        、車軒公司之員工石永定、吳冠豐之證詞，證明貨物有瑕疵，另以被上訴人
        所開立之兩張營業人銷貨退回、進貨退出或折讓證明單為證明。上訴人則否
        認其交付之貨物有瑕疵，且並未與被上訴人達成協議同意以本件金額數扣款
        。
    二、有關瑕疵部分，被上訴人僅以代工廠之員工所為證詞，即認上訴人交付之貨
        物有瑕疵，確有未洽，因該二人之證詞僅確認成品有瑕疵，而該成品之瑕疵
        是否為上訴人所供應之原料貨物所引起？而其瑕疵又是何種？且該成品乃由
        數道程序加工而成，瑕疵之產品與原料是否有因果關係？且原審對瑕疵之數
        量、價值並未加以確認，如何遽以認定其為被上訴人主張之扣抵金額？如若
        真有瑕疵，依民法第三百五十六條規定應即時通知上訴人，然被上訴人並未
        通知。
    三、有關兩張折讓證明單之事，其中一張由被上訴人連同支票寄予上訴人，由上
        訴人不知情之員工王麗美連同支票簽收，然發現後已寄還予被上訴人。另一
        紙折讓證明單，被上訴人稱由上訴人之業務人員顧文玲親自領取，並提出簽
        收單影本為證，因顧文玲已離職，且無法聯繫，故無法查證，後經被上訴人
        聲請鈞院傳訊顧文玲出庭作證，經其證稱其簽名當時僅收到支票，並未有收
        折讓證明單，且其簽名當時簽名處是空白，並無附註折讓單等字眼，斯時始
        知該折讓證明單並未交付上訴人，則該二紙折讓證明單除一紙誤收寄回外，
        另一紙並未由上訴人收取，何能以被上訴人自行開立之折讓單作為雙方已協
        議扣款之佐證？
    四、又查，雙方確未達成任何折讓之協議，被上訴人稱其負責人甲○○先生及股
        東周景蓮女士均參與雙方之洽談而達成和解即折讓四十二萬九千九百四十九
        元一事，根本是虛構其事，鈞院於九十一年四月二十五日庭訊時，被上訴人
        負責人甲○○先生及其公司會計兼股東（即負責人太太）之周景蓮小姐均到
        庭結證及說明，兩者說詞有多處矛盾，甲○○稱：雙方僅協調一次就達成了
        云云，周景蓮則稱：雙方協調多次云云，此其一也。甲○○稱：十月份瑕疵
        日南公司（即上訴人）負擔全部，十二月份瑕疵由日南公司負擔一半云云，
        周景蓮則稱：十月份各負擔一半，十二月份均由日南公司負擔云云，此其二
        也。甲○○另稱：雙方協調時就算出金額了云云，周景蓮稱：協調時未算出
        金額云云，此其三也。兩人既是夫妻，又是股東，又是同時均在被上訴人公
        司工作，又稱同時參與協調，則何以對重要之協調內容與結果均不相符，由
        此可知被上訴人所稱已協調並達成和解之事顯為不實。更何況上訴人於八十
        八年十二月二十九日及九十年一月三日尚送紗與被上訴人之代工廠，則如其
        所言於十月至十二月之間協調，如何於尚未交付時即知其瑕疵有多少，而預
        先扣抵？綜上所陳，被上訴人既已收受上訴人所交付之貨物，自應給付貨款
        ，竟以自稱有瑕疵，並自行開立折讓單之方式以脫免給付貨款之義務，自非
        合法，原審疏未審酌，而為上訴人敗訴之判決，顯有未洽。
  、證據：
      除援用第一審所提證據外，補提上訴人公司八十八年度營業收入表影本一份、
      上訴人公司出紗明細表影本一份、和解筆錄正本影本一份為證。
乙、被上訴人方面：
  壹、聲明：
      求為判決駁回上訴。
  貳、陳述：除與原判決記載相同者，茲引用之外，補稱：
    一、被上訴人與上訴人間之貨款債務，已因貨物瑕疵雙方達成抵扣之協議，業已
        消滅：
        按被上訴人前於八十八年期間，曾多次向上訴人購買紡織紗材料，並依商業
        習慣如期給付各次貨款惟上訴人於八十八年十月份及十二月份所交付之紡
        織紗，經發現有諸多瑕疵，為此上訴人總經理林銘崇及外務黃萬興曾多次親
        至被上訴人公司處進行洽談，並就染整完成之布疋進行瑕疵比對，此等瑕疵
        洽談之事實亦經上訴人於原審及鈞院審理過程中自認，有關紡織紗瑕疵之事
        實，原審曾訊問證人偉富公司石永定、車軒公司吳冠豐等出庭作證證實，而
        上訴人實際負責處理瑕疵情事之黃萬興於原審代理出庭時亦未對瑕疵之證詞
        表示意見，並自承曾就有關貨物瑕疵之問題與被上訴人洽談，果無發生瑕疵
        情事，何須有洽談之舉，顯見上訴人交付之紡織紗確有瑕疵，上訴人今改稱
        證人立場偏頗，用以反駁證人之證詞，然為何身居瑕疵處理情事之代理人黃
        萬興，未於庭訊時有所反駁，僅言證詞沒有辦法證明有折讓的問題，況依上
        訴人於原審所提出之瑕疵折讓退回明細表，其上所列述之瑕疵金額即高達一
        千一百餘萬元，而被上訴人至八十八年間原應給付之貨款共為四百八十五萬
        五千五百六十五元，今就因瑕疵發生而主張扣抵之四十二萬九千九百四十九
        元，亦未超過上訴人因瑕疵而與其他公司所生瑕疵抵扣之比例。
    二、本件貨款抵扣之計算明細：
        本件被上訴人主張瑕疵抵扣分為八十八年十月份與十二月份之貨款，其中十
        月份貨款合計為五十五萬七千九百二十九元，針對二千三百五十二元及二十
        八萬四千五百六十四元部分，開具同面額之二紙支票支付，另因瑕疵扣抵之
        二十七萬一千零一十三元，則開具同額之折讓證明單，此等支票金額與折讓
        金額本係經雙方協議及計算而生，實非被上訴人片面決定所簽發，被上訴人
        將上述支票及折讓單正本同時以掛號郵寄，經原告公司人員王麗美收執，並
        在其上蓋章簽收後回寄予被告，為何未有任何異議即照單全收，而此等收執
        之事實，亦經上訴人總經理林銘崇於九十一年四月二十五日庭訊所自承，至
        八十八年十二月份之貨款，本合計為三百五十七萬五千六百零三元，為此分
        別開具一百萬元面額支票共三張，四十三萬七千一百四十元支票一張，另開
        具瑕疵扣抵之十三萬八千四百六十三元折讓證明單一張，此等支票及折讓單
        ，亦據上訴人公司人員顧文玲於八十九年一月十五日親來被上訴人公司收執
        並當場簽收，果雙方針對給付數額未有任何協議，被上訴人又如何能片面列
        計此等數額，親來公司收款之顧文玲又為何未在其時或事後有任何異議之舉
        。
    三、查貨品瑕疵洽談之過程，係由上訴人總經理林銘崇及外務黃萬興，多次至被
        上訴人公司，與被上訴人負責人甲○○及股東周景蓮進行洽談，過程中曾就
        染整完成之布疋進行瑕疵比對，此等瑕疵洽談之事實亦經上訴人於原審自認
        ，而在九十一年四月二十五日鈞院庭訊時，此等證人亦證明確有瑕疵洽談之
        事，若未達成任何協議又何能進行後續領款之舉，另就紡織紗存有瑕疵一事
        ，原審亦已訊問證人偉富公司吳冠豐、東軒公司石永定出庭作證證實，再就
        本案請求金額，即雙方前經協議之四十二萬九千九百四十九元，此其中明顯
        出現零數，果雙方未就金額部分達成協議，又為何會出現此種零數。
    四、查上訴人因出售之紡織紗存有瑕疵，曾就八十八年十月份及十二月份紡織紗
        之貨款進行洽談，雙方達成扣款之協議後，即由被上訴人開具餘款支票及折
        讓單交付上訴人，此等事實亦於九十一年四月二十五日訊問相關證人出庭作
        證說明，然上訴人之證人證詞內容多有不符事實之處：
      (1)依上訴人先前負責至被上訴人處收取支票之員工顧文玲之證詞，其證稱係於
        八十九年一月十五日受林銘崇總經理指示，前往被上訴人處領取支票，出發
        前就應領取之支票數額已先行告知，至被上訴人圩翔公司實際領取時，發現
        支票數額有所差距，即電話向林銘崇總經理報告，林銘崇指示有多少先領回
        多少，伊並未見到折讓單，亦未領取此折讓單云云，然此等證詞一方面與被
        上訴人於九十年八月十三日之上訴理由狀所述完全矛盾，依此上訴理由狀所
        載，八十八年十二月份之貨款由上訴人公司之業務人員顧文玲前往收取，被
        上訴人又開立部分票款及一張折讓單強要顧文玲收取，然顧某為收取三百萬
        元之票款，不得不收受該折讓單，依此段文字敘述，上訴人已自承顧文玲曾
        至被上訴人處收取支票與折讓單，為何於庭訊時顧文玲竟對曾經收取折讓單
        之事全盤否認，顯見上訴人對事實多有隱瞞。
      (2)再就證人林銘崇於九十一年四月二十五日庭訊時證稱：「被證一的折讓單有
        收到，王麗美有簽收，那是被上訴人傳真給我們的，我就叫王麗美把折讓單
        退回給被上訴人，被證二的折讓單我就沒有看過，上訴人也沒有收過」、「
        （被上訴人訴訟代理人問：我們是支票跟折讓單一起寄給日南公司？）是如
        此沒錯，至於有回簽的意思，是因為圩翔公司在上面有註明要回簽的字樣，
        所以王麗美才在上面蓋章退回給當事人」、「（被上訴人訴訟代理人問：是
        否是收原件，影本寄回？）支票是原件，至於折讓單則把原件寄回給被上訴
        人」等語，依此陳述，證人林銘崇既言曾將被證一之折讓單寄回被上訴人
        ，為何遲遲無法提出曾將折讓單寄回之證明，顯見說詞之不實，上訴人係收
        執折讓單正本後，始會將影本簽收寄回，果係將折讓單正本寄回，又何須在
        影本上簽收寄回。
      (3)就上訴人前於八十八年十月份及十二月份所交付之紡織紗存有瑕疵一事，除
        偉富公司、東軒公司人員於原審出庭作證確有瑕疵之情事外，另尚有笙強實
        業有限公司、豪維興業有限公司亦於同時期收到上訴人所交付之瑕疵紡織紗
        ，最後亦依循被上訴人之處理方式，即雙方以扣抵部分貨款之方式處理，按
        上訴人起訴主張之貨款，早經雙方針對材料瑕疵達成減付價金之協議，並開
        具折讓證明單由上訴人收執在案，此折讓單之開具與收受，衡諸常情應係雙
        方已達成協議。
  、證據：
      除援用第一審所提證據外，補提簽收帳簿原本一本為證，並聲請訊問證人林銘
      崇、黃萬興、顧文玲、周景蓮。
丙、本院依職權函詢臺中縣稅捐稽徵處關於上訴人是否有持系爭折讓證明單申辦抵減
    或退稅。
    理      由
甲、兩造爭執之要旨：
  一、上訴人主張：被上訴人於八十八年十月間及八十八年十二月間，向伊購買紡織
      紗材料數批，貨款共計四百八十五萬五千五百六十五元，伊並已依約將該等貨
      品交付被上訴人，惟被上訴人除已給付部份貨款以外，尚餘貨款四十二萬九千
      九百四十九元未清償，而上訴人所交付之貨物並未有瑕疵，上訴人未與被上訴
      人達成協議而同意折讓瑕疵貨品，亦未協議以四十二萬九千九百四十九元之金
      額扣款，為此爰依買賣之法律關係，訴請被上訴人給付四十二萬九千九百四十
      九元，及自支付命令送達翌日起至清償日止，按週年利率百分之五計算之利息
      等語。
  二、被上訴人則以：上訴人因出售之紡織紗存有瑕疵，經上訴人公司總經理林銘崇
      及外務黃萬興多次親自至被上訴人公司進行洽談，並就染整之布料進行比對，
      雙方達成扣款之協議，瑕疵貨款抵扣分為八十八年十月份與十二月份之貨款，
      其中八十八年十月份貨款合計為五十五萬七千九百二十九元，針對二千三百五
      十二元及二十八萬四千五百六十四元部分，開具同面額之二紙支票支付，另因
      瑕疵扣抵之二十七萬一千零一十三元，則開具同額之折讓證明單，此等支票及
      折讓單正本同時以掛號郵寄，經上訴人公司人員王麗美收執，並在其上蓋章簽
      收後回寄予被上訴人，至八十八年十二月份之貨款，合計為三百五十七萬五千
      六百零三元，為此分別開具一百萬元面額支票共三張，四十三萬七千一百四十
      元支票一張，另開具瑕疵扣抵之十三萬八千四百六十三元折讓證明單一張，此
      等支票及折讓單，亦據上訴人公司人員顧文玲於八十九年一月十五日親來被上
      訴人公司收執並當場簽收，上開二紙折讓證明單合計之金額，即為四十萬九千
      四百七十六元，再加計百分之五之營業稅金而成，上訴人竟枉顧協議內容，再
      行提起本訴，顯無理由等語，資為抗辯。
乙、得心證之理由：
  一、上訴人主張被上訴人於八十八年十月間及八十八年十二月間，向其購買紡織紗
      材料數批，貨款共計四百八十五萬五千五百六十五元，上訴人並已將該等貨品
      交付被上訴人，惟被上訴人除已給付部份貨款以外，尚餘貨款四十二萬九千九
      百四十九元未給付之事實，業據上訴人提出統一發票影本八紙、出貨單影本十
      七紙、貨款明細表影本一紙為證，復為被上訴人所不爭執，上訴人前開主張，
      自堪信為真實。
  二、被上訴人抗辯稱：上訴人因出售之紡織紗存有瑕疵，雙方達成扣款之協議，其
      中八十八年十月份貨款因瑕疵扣抵二十七萬一千零一十三元，至八十八年十二
      月份之貨款因瑕疵扣抵十三萬八千四百六十三元，加上營業稅額，雙方協議扣
      款之金額為四十二萬九千九百四十九元，被上訴人並將二紙折讓證明單交予上
      訴人收受等語，上訴人則否認有與被上訴人達成扣款之協議，惟查：
    (1)本件被上訴人所抗辯稱上訴人因出售之紡織紗存有瑕疵，經上訴人公司總經理
      林銘崇及外務黃萬興多次親自至被上訴人公司進行洽談，並就染整之布料進行
      比對，雙方達成扣款之協議，並交付上訴人二紙折讓證明單乙節，業據被上訴
      人提出折讓證明單影本二紙及簽收簿原本一本為證，而證人即被上訴人公司會
      計周景蓮亦到庭證稱：「我是被上訴人公司的會計，關於系爭的貨款，我有去
      處理，是甲○○（即被上訴人公司之負責人）跟林銘崇，還有黃萬興三人一起
      協調，我在辦公室裡面有聽到他們在協調，是在八十八年十一、十二月左右，
      之前他們都有陸續在協調，我們發現布有問題，就通知上訴人來看，但是都沒
      有結果，在八十八年十二月底左右，是甲○○、林銘崇、黃萬興三人一起協調
      ，協調結果是各負擔一半的紗價，也有算出金額，這是八十八年十月份的貨款
      ，他們要負擔二十八萬四千五百六十四元，這是加稅以後的價格，當時候也有
      協調出八十八年十二月份的貨款，折讓十四萬五千三百八十六元，也是含稅，
      這些金額都是我們公司算出來的，當時候的協調只有就八十八年十月的貨款各
      負擔一半的金額，但是金額還沒有算出來，就八十八年十二月的貨款，當時候
      協調也有算出折讓的金額，就是十四萬五千三百八十六元。」等語（見本院九
      十一年四月二十五日準備程序筆錄），則依證人周景蓮前揭證詞，兩造確有因
      上訴人交付之貨物有瑕疵，雙方達成扣款之協議，雖證人周景蓮所稱兩造協調
      之折讓計算方式及協調次數，與被上訴人法定代理人於本院九十一年四月二十
      五日審理時當庭所陳述略有不同，惟因證人周景蓮係於本院九十一年四月二十
      五日審理時證述八十八年間兩造協調扣款之事宜，事隔久遠，即難期證人周景
      蓮就兩造協調扣款之細節為詳細證述，再參以上訴人公司之總經理林銘崇及外
      務員黃萬興亦因被上訴人公司負責人甲○○告知貨物有瑕疵，林銘崇、黃萬興
      曾至被上訴人公司洽談瑕疵貨物之處理事宜等情，亦據證人林銘崇、黃萬興到
      庭證述屬實（均見本院九十一年四月二十五日準備程序筆錄），況上訴人亦自
      認確由上訴人公司員工王麗美、顧文玲簽收被上訴人所開立之二紙折讓證明單
      之事實（見上訴人於九十年八月十三日庭提之上訴理由狀，至上訴人雖事後撤
      銷自認，惟依民事訴訟法第二百七十九條第三項之規定，係不得為之，詳如後
      述），觀諸被上訴人所提出上訴人所簽收之二紙折讓證明單影本，折讓金額分
      別載為二十八萬四千五百六十四元、十四萬五千三百八十六元（即其上所載之
      不含稅之進貨額加上營業稅額），合計為四十二萬九千九百五十元，雖與上訴
      人本件請求之貨款金額有一元之誤差，惟此係因計算百分之五營業稅後，元以
      下是否四捨五入之計算方式所致，是以該二紙折讓證明單所載之折讓金額，核
      與上訴人本件請求之貨款金額大致相符，則該二紙折讓證明單，既由上訴人收
      受，而兩造買賣金額高達四百八十五萬五千五百六十五元，亦已如前述，上訴
      人除本件折讓金額以外，已給付高達四百四十二萬五千六百一十六元之其餘貨
      款金額，且本件上訴人交付之貨物確實有瑕疵等情，亦經證人即為被上訴人代
      工之工廠員工石永定、吳冠豐於原審到庭證述屬實（見原審卷第八十頁至第八
      十一頁），凡此均足認兩造確因上訴人出售之紡織紗存有瑕疵，雙方達成扣款
      四十二萬九千九百四十九元之協議。
    (2)按當事人主張之事實，經他造於準備書狀內或言詞辯論時或在受命法官、受託
      法官前自認者，無庸舉證；自認之撤銷，除別有規定外，以自認人能證明與事
      實不符，或經他造同意者，始得為之，民事訴訟法第二百七十九條第一項、第
      三項定有明文。本件上訴人業已於九十年八月十三日庭提之上訴理由狀內，自
      認被上訴人所主張上訴人公司員工王麗美、顧文玲簽收前揭二紙折讓證明單之
      事實，雖證人即曾任上訴人公司業務助理之顧文玲到庭證稱：「我沒有看過折
      讓證明單，至於簽收簿上的簽名，是我簽的沒有錯，但是我簽的時候沒有看到
      旁邊所寫的十二月帳款及附折讓單的字眼，至於支票號碼欄及金額的部分，我
      都有核對後才簽名」、「（被上訴人訴訟代理人問：當天去簽收帳款的時候，
      日南公司負責人是否有交代領多少錢？）有，但是我忘記領的金額是多少錢，
      我去收之前是總經理林銘崇有跟我說要收多少錢，後來我收的金額跟林銘崇所
      交代的不一樣，我收到以後要開車回公司的時候，我在車上核對的時候，才發
      現金額不一樣，所以我在車上打電話跟林銘崇講，林銘崇就說先收回去再說，
      後來差額如何處理，我就不清楚了。」等語，而證人即上訴人公司總經理林銘
      崇亦到庭附和顧文玲之證詞而證稱：「我一直都擔任日南公司的總經理，關於
      本件貨款是八十八年十月及八十八年十二月的貨款，關於八十八年十月份的貨
      款圩翔公司是用寄來的，業務助理王麗美收到後跟我說金額不足，我才知道被
      扣款，事前都未告知我，我就找甲○○，他說東西有瑕疵，後來我就到他們公
      司去，我叫他們整理關於瑕疵的部分，可是他們後來都沒有把數據整理出來，
      後來我又派顧文玲去被上訴人公司收款，收八十八年十二月的貨款，在收款之
      前，我也不曉得又被扣款，結果顧文玲打電話給我說跟公司交代的金額不符，
      我就叫他先收回來再說，後來我就跟甲○○聯絡，但是他要如何處理都沒有下
      文。」、「被證一的折讓單有收到，王麗美有簽收，那是被上訴人傳真給我們
      的，我就叫王麗美把折讓單退回給被上訴人，被證二的折讓單我就沒看過，上
      訴人也沒收過，．．至於折讓單則把原件寄回給被上訴人」等語（均見本院九
      十一年四月二十五日準備程序筆錄），惟揆諸一般商業交易常情及誠信原則，
      公司人員於收受貨款時，對簽收單據之程序必謹慎為之，且就其欲收之貨款必
      當場點收無訛，而證人顧文玲、林銘崇所證稱顧文玲於向被上訴人收受貨款後
      方知所收之貨款金額有誤乙節，即與交易常情有悖，況觀諸被上訴人所提之簽
      收帳簿原本，其上所載「附折讓單」字跡旁之「顧文玲」簽名，既確為證人顧
      文玲本人所簽，證人顧文玲空口否認其有收受折讓證明單乙節，即屬無據，證
      人顧文玲證稱其未簽收折讓證明單，證人林銘崇所證稱上訴人並未收受折讓證
      明單乙節，均尚難採信。又上訴人公司員工王麗美所經手之折讓證明單，其上
      確有蓋上訴人公司章等情，亦為兩造所不爭，倘上訴人未同意該折讓證明單而
      簽收，斷不可能由上訴人公司員工於其上蓋用公司章，是以證人林銘崇所證稱
      其於公司業務助理王麗美簽收折讓證明單後才知道扣款之事，再將折讓證明單
      原件寄回給被上訴人乙節，顯與一般交易常情、誠信原則有悖，亦難令本院採
      信。而上訴人於九十一年五月二十七日庭提之準備書狀，雖否認上訴人公司員
      工顧文玲有簽收折讓證明單，惟上訴人前既已自認顧文玲有簽收被上訴人所交
      付之折讓證明單，縱認上訴人有撤銷自認之意，惟證人顧文玲證稱其未簽收折
      讓證明單，證人林銘崇所證稱上訴人並未收受折讓證明單乙節，不足採信，已
      如前述，而上訴人又未能證明其所自認被上訴人之上開主張，與事實不符，被
      上訴人亦未同意上訴人撤銷自認，揆諸前揭說明，上訴人即不得撤銷自認，則
      仍應認上訴人自認被上訴人所主張上訴人公司員工顧文玲簽收前揭折讓證明單
      之事實，至證人林銘崇、黃萬興雖均到庭證稱渠等未與被上訴人達成扣款之協
      議云云（均見本院九十一年四月二十五日準備程序筆錄），惟本院審酌本件人
      證、折讓證明單影本等書證及一般商業交易常情、誠信原則，而認定兩造確因
      上訴人出售之紡織紗存有瑕疵，雙方達成扣款四十二萬九千九百四十九元之協
      議之事實，已如前述，證人林銘崇、黃萬興空言否認兩造間有達成扣款之協議
      ，尚不足以影響本院所為前揭事實之認定，況證人林銘崇、黃萬興為上訴人公
      司之員工，其所為之證詞，亦有偏頗之虞，證人林銘崇、黃萬興所證稱渠等未
      與被上訴人達成扣款協議乙節，顯難採信。又本院依職權函詢臺中縣稅捐稽徵
      處關於上訴人是否有持系爭折讓證明單申辦抵減或退稅，而上訴人雖未持有前
      揭二紙折讓證明單申辦抵減或退稅乙事，此有台中縣稅捐稽徵處沙鹿分處九十
      年十月十八日中縣稅沙分一字第九０三四０一０號函在卷可憑，惟上訴人是否
      持該二紙折讓證明單報稅，僅係上訴人行使稅法上申報之權利，核與兩造間是
      否達成扣款之協議，尚無關聯。
    (3)綜上所述，兩造確因上訴人出售之紡織紗存有瑕疵，雙方達成扣款四十二萬九
      千九百四十九元之協議，且上訴人公司員工顧文玲、王麗美亦簽收被上訴人所
      交付之折讓證明單，被上訴人抗辯稱：上訴人因出售之紡織紗存有瑕疵，雙方
      達成扣款之協議，雙方協議扣款之金額為四十二萬九千九百四十九元，被上訴
      人並將二紙折讓單交予上訴人收受乙節，尚堪採信。
  三、按當事人締結之契約一經合意成立，雙方均應受其拘束，最高法院十八年上字
      第一四九五號判例可資參照。本件被上訴人雖於八十八年十月間及八十八年十
      二月間，向上訴人購買紡織紗材料數批，上訴人並已將該等貨品交付被上訴人
      ，被上訴人尚有貨款四十二萬九千九百四十九元未給付，惟兩造既已因上訴人
      出售之紡織紗存有瑕疵，雙方達成就瑕疵貨物部分抵扣貨款四十二萬九千九百
      四十九元之協議，揆諸前揭說明，上訴人自應受該協議所成立契約之拘束，上
      訴人即不得再向被上訴人請求給付貨款四十二萬九千九百四十九元。從而，上
      訴人依買賣之法律關係，請求被上訴人給付貨款四十二萬九千九百四十九元，
      及自支付命令送達翌日起至清償日止，按週年利率百分之五計算之利息，為無
      理由，應予駁回。原審為上訴人敗訴之判決，及駁回假執行之聲請，於法並無
      不合。上訴意旨指摘原判決不當，求予廢棄改判，為無理由，應予駁回。又上
      訴人雖聲請宣告假執行，惟原審判決既駁回上訴人假執行之聲請，且本院亦已
      駁回上訴人之上訴，本院毋庸再諭知駁回上訴人假執行之聲請，併此敘明。
  四、本件判決基礎已臻明確，兩造其餘之攻擊防禦方法及訴訟資料經本院斟酌後，
      核與判決不生影響，無一一論述之必要，併予敘明。
丙、據上論結，本件上訴為無理由，依民事訴訟法第四百三十六條之一第三項、第四
    百四十九條第一項、第七十八條，判決如主文。
中　　　華　　　民　　　國　　九十一　　年　　　十　　　月　　二十二　　日
                                臺灣板橋地方法院民事第二庭
~B審判長法官　陳忠行
~B　　　法官　絲鈺雲
~B　　　法官　林海祥
右為正本係照原本作成
本判決不得上訴。
中　　　華　　　民　　　國　　九十一　　年　　　十　　　月　　 二十二　　日
~B法院書記官　楊舒惟
